【裁判字號】    88,上訴,2334
【裁判日期】    900522
【裁判案由】    竊盜
【裁判全文】
臺灣高等法院臺中分院刑事判決                  八十八年度上訴字第二三三四號
      上  訴  人
      即  被  告  趙秀第
      選任辯護人  洪松林
右上訴人因竊盜案件，不服臺灣台中地方法院八十八年度訴緝字第三七九號中華民國
八十八年十月五日第一審判決（起訴案號：八十三年度偵字第一二九六八號、一二九
七一號、一二九七八號、一四二七一號、一六二八八號、一六七一０號、一七二七九
號、一九四一一號、一六二三○號），暨台灣彰化地方法院檢察署檢察官移送併案審
理（八十八年度偵緝字第三八三號、八十八年度訴緝字第五一四號），提起上訴，本
院判決如左：
      主  文
原判決撤銷。
趙秀第連續結夥三人以上攜帶兇器毀越門扇竊盜，累犯，處有期徒刑貳年捌月，應於
刑之執行前，令入勞動場所強制工作年，如附表四所示之物均沒收。
      事  實
一、趙秀第曾有殺人未遂及竊盜等前科，為有犯罪習慣之人，其最近一次係於民國七
    十四至七十五年間犯竊盜罪，經臺灣臺中地方法院於八十年十月二十八日判處有
    期徒刑六年，減為有期徒刑三年，再減為有期徒刑一年六月確定，於八十二年九
    月十五日假釋期滿執行完畢，猶不知悔改，竟意圖為自己不法之所有，基於概括
    犯意，與子○○、林金章、甲○○、陳劍文等人以三人或四人為一組之組合，共
    同於附表一所示之時間、地點，連續持如附表三所示客觀上足以對人之生命、身
    體構成威脅、可供兇器使用之一字型大起子、鐵撬、鉗子、鎯頭等為工具，結夥
    毀壞及踰越如附表一所示行竊地點之門扇後，侵入無人之該等處所，以破壞保險
    櫃及抽屜之方式，竊取如附表一所示之財物，得手後逃逸，嗣經警循線查獲，並
    扣得子○○所有供其與趙秀第、林金章、甲○○、陳劍文共同犯罪所用如附表四
    所示之工具。
二、案經台中縣警察局烏日分局、台中縣警察局東勢分局、屏東縣警察局東港分局、
    南投縣警察局竹山分局、彰化縣警察局北斗分局報請偵辦及台北縣警察局瑞芳分
    局報請台灣台北地方法院檢察署呈請台灣高等法院檢察署核定移轉台灣台中地方
    法院檢察署檢察官偵查起訴及台灣彰化地方法院檢察署移送併案審理。
      理  由
一、訊之被告趙秀第矢口否認有何竊盜犯行，辯稱：伊於八十三年間在宏錩工業股份
    有限公司（下稱宏錩公司）任職，未曾於附表一所示之時間及地點行竊財物云云
    。經查：
(一)、如附表一編號十所示犯行，迭據共同被告子○○、林金章及甲○○於本院八十七
    年度重上更（三）字第八號刑事案件審理時中供陳明確，核與被害人壬○○指訴
    情節相符，有該訊問筆錄影本及判決書附本院卷可憑。如附表一編號一至九及十
    一所示竊盜犯行，業據共同被告子○○於八十三年八月二日、四日、十二日、十
    五日、十六日警訊中，林金章於八十三年八月一日、三日、四日、十日、十二日
    、十六日，甲○○於八十三年八月一日、二日、十五日警訊時供承甚詳，有各該
    訊問筆錄可按，經核與被害人亥○○、戊○○、丑○○、未○○、黃盧玉珠、丁
    ○○、巳○○、庚○○、酉○○、己○○指訴情節相符，是被告所辯未參與各該
    次犯行等語，應係避重就輕之詞，尚難採憑。
(二)、共同被告子○○、林金章於原審審理中固均供稱未於附表一所示時地與被告共同
    行竊，與其等於警訊中之前揭供述顯有出入；惟經本院傳訊當時為渠等製作筆錄
    之警員到庭：證人即警員午○○證稱：「（同案被告子○○於八十三年八月四日
    及八月十二日，甲○○於八十三月八月二日等警訊筆錄，是否是你製作？他們所
    供述是否出於自由意志所述？）是的，是子○○、甲○○供稱趙秀第有共同參與
    竊盜，是出於自由意志下所供，沒有刑求。」、「（當時訊問子○○時，他們是
    否承認有組竊盜集團？）是的，有時幾個人搭配一組去偷竊，我當時根據子○○
    、甲○○他們所述製作警訊筆錄」（見本院卷第一一七頁）；證人即警員癸○○
    證稱：「（同案被告子○○在八十三年八月二日、林金章在八十三年八月十六日
    、甲○○在八十三年八月一日之警訊筆錄是你製作，是否出於自由意志下所供述
    ？）是出於自由意志下製作的筆錄，沒有刑求，他們有說是與趙秀第共同竊盜，
    有時候幾個人搭配一組共同竊盜，人員還不一定，偷了很多件，趙秀第是共犯，
    是他們自己講出來的」（見本院卷第一三二頁）；證人即警員戌○○證稱：「（
    八十三年八月十六日當時訊問筆子○○之警訊筆錄及林金章八十三年八月十日及
    八月十二日，甲○○八十三年八月十五日之筆錄，是否有刑求？）沒有刑求，都
    是出於自由意志下所供述，他們並供述趙秀第有共同參與，是幾個人一起去偷」
    （見本院卷第一三三頁），及證人申○○證稱：「（八十三年八月一日及八月三
    日等之林金章警訊筆錄，是否是你製作？是否有刑求？）都是出於自由意志下所
    供述，沒有刑求，是他自己供述趙秀第有共同參與竊盜」等語（見本院卷第一三
    二頁），證人即警員辛○○證稱：「（林金章在警訊中供稱他與子○○、趙秀第
    及甲○○共同行竊，所供是否出於自由意志所供？）是他自由意志所供出，當時
    我們借提查證，當時他們嫌犯帶我們到被害人被竊的地點，與被告人失竊、贓物
    都吻合，他們該竊盜集團行竊時，大概都是三至五人一組去偷，且被告趙秀第有
    參與他們行竊，是嫌犯供出的。」等語（見本院卷第四十九頁）；又如附表一編
    號一、三至九及十一，除製作筆錄之員警均稱當日均是出於共同被告之自由意志
    下所供述外，並據各該共同被告全部或部分嗣後於檢察官訊問時再次自白確認無
    訛，有本院八十七年度重上更（三）字第八號判決在卷可稽（見本院卷第六十五
    頁反面），故渠等事後翻異前供，應係迴護被告暨脫卸自身刑責之詞，不足採信
    。
(三)、另證人即宏錩公司負責人蕭博文於原審訊問時結證稱：被告自八十二年底至八十
    四年初曾在宏錩公司工作，每月薪水三萬餘元，上班時間為星期一至星期五上午
    八時至下午五時，惟經常加班至六時，偶爾亦加班至九時，星期日則休息，被告
    於該公司工作期間偶爾會請假等語，然附表一所列各次竊盜犯行之犯罪時間均在
    凌晨，並非證人蕭博文證述被告在宏錩公司工作之時間，是該證人之證詞尚不足
    據為對被告有利之認定。又如附表四所示之一字型大起子、鐵撬、鉗子、鎯頭等
    工具，客觀上均足以對人之生命、身體構成威脅，自屬刑法第三百二十一條第一
    項第三款之兇器，是本件事證已臻明確，被告所辯，顯係卸責之詞，不足採信，
    其犯行堪以認定。
二、核被告趙秀第所為，係犯刑法第三百二十一條第一項第二款、第三款、第四款之
    加重竊盜罪。公訴人於起訴事實內固未敘及被告行竊時曾毀壞及踰越門扇，然此
    與起訴部分為實質上一罪關係，本院自應一併審理裁判。被告與子○○、林金章
    、陳劍文及甲○○就上開犯行，具有犯意聯絡及行為分擔，均係共同正犯。其所
    為如附表一編號一、二、四至七、十及十一所示竊盜既遂犯行，及附表一編號三
    、八、九所示竊盜未遂犯行，均時間緊接，所犯構成要件相同，顯係基於概括犯
    意反覆為之，為連續犯，應以加重竊盜既遂之一罪論，並加重其刑。又被告於民
    國七十四至七十五年間因犯竊盜罪，經臺灣臺中地方法院於八十年十月二十八日
    判處有期徒刑六年，減為有期徒刑三年，再減為有期徒刑一年六月確定，於八十
    二年九月十五日假釋期滿執行完畢，有本院被告全國前案紀錄表在卷可憑，其於
    五年內再犯本件有期徒刑以上之罪，係屬累犯，應依法遞加重其刑。原審認上訴
    人罪證明確，予以論罪科刑，固非無見，惟原審未詳查(一)如原審判決附表一中編
    號二（即起訴書附表編號九○）及編號十三（起訴書編號一三三）之犯罪事實，
    雖共同被告子○○於八十三年八月一日及八月十日分別自白被告趙秀第共同參與
    竊盜，惟該日共同被告子○○之自白係出於刑求（理由詳如後四、（三）所述）
    ，又另一共同被告林金章之自白中並無提及本案被告趙秀第共同參與該犯罪，故
    尚無法證明被告此部分犯罪，原審遽以認定本案被告有共同參與前述二項犯行，
    尚有未洽；(二)又本院判決附表一編號四即起訴書編號一○○之犯罪事實，業據共
    同被告子○○、甲○○坦承不諱，原審未予以認定，亦有未合；(三)原審判決附表
    一編號八（起訴書編號一二六）部份，經共同被告子○○等均供稱並未著手行竊
    即被發覺逃逸云云，並不成立竊盜罪（詳見後四、(四)所述），原審遽以認定被告
    有前揭罪行，亦有未洽。被告上訴意旨否認犯罪，雖無可取，惟原判決既有可議
    ，即無可維持，自應由本院加以撤銷改判，爰審酌被告曾有竊盜、殺人未遂前科
    （見前述台灣台中地方法院檢察署刑案資料查註紀錄表）、素行非佳、此次再犯
    竊盜罪顯未具悔意、犯罪之動機、目的、手段、竊盜之次數、正值壯年之際竟不
    思以正當方法謀生而連續行竊、危害社會治安至鉅及犯後態度等一切情狀，量處
    如主文第二項所示之刑。查被告曾有二次殺人未遂及二次竊盜犯罪前科（除前揭
    構成累犯部分外，被告另因犯竊盜罪，經法院判處有期徒刑一年十月確定，嗣因
    符合中華民國七十七年罪犯減刑條例及中華民國八十年罪犯減刑條例所定減刑要
    件，而先減為有期徒刑十一月，再減為有期徒刑五月十五日，又曾犯二次殺人未
    遂罪，先經臺灣臺中地方法院於六十年間判處有期徒刑三年，嗣因符合中華民國
    六十四年罪犯減刑條例而減為有期徒刑一年六月確定，復經臺灣臺中地方法院於
    六十六年間判處有期徒刑六年，嗣經本院及最高法院駁回上訴確定，見本院被告
    全國前案紀錄表），此次猶連續竊盜，足見其有犯罪之習慣，應依竊盜犯贓物犯
    保安處分條例第三條第一項第一款之規定，宣告其應於刑之執行前令入勞動場所
    強制工作三年，以示懲儆。又扣案如附表三所示之工具為共同被告子○○所有供
    其與被告、林金章、陳劍文及甲○○犯竊盜罪所用之物，業據子○○供明在卷，
    爰依刑法第三十八條第一項第二款規定諭知沒收。
三、公訴意旨另以被告尚涉犯如附表二（即起訴書附表一）編號一至十一、十三至二
    十七所示之竊盜犯行，然按案件曾經判決確定者，應諭知免訴之判決，刑事訴訟
    法第三百零二條第一款定有明文。又訴訟上所謂一事不再理之原則，關於實質上
    一罪或裁判上一罪，亦均有其適用，最高法院六十年台非字第七七號著有判例。
    查被告被訴自七十四年十月十日起至七十五年八月二十七日止連續結夥三人以上
    攜帶兇器毀越門扇、牆垣及其他安全設備，於夜間侵入有人居住之建築物竊盜，
    業經臺灣臺中地方法院於八十年十月二十八日判處有期徒刑六年，減為有期徒刑
    三年，再減為有期徒刑一年六月，並於八十一年十二月五日確定，此業經原審調
    閱台灣台中地方法院檢察署八十一年度執減字第○一三三號卷宗查明屬實，復有
    台中地方法院七十九年度訴緝字第五○八號刑事判決正本一件在卷可憑。前揭確
    定判決雖未論及被告被訴如起訴書附表編號一至十一、十三至二十七所示之竊盜
    犯行，然此部分與被告經該確定判決論罪科刑部分之行為，時間緊接，犯罪構成
    要件相同，顯係基於概括之犯意為之，屬連續犯，應為前揭確定判決之既判力所
    及，揆諸前揭說明，原應諭知免訴之判決，然公訴人認此部分與被告前述論罪部
    分之犯行有連續犯之裁判上一罪關係，爰不另為免訴之諭知。
四、公訴意旨復以：
（一）被告尚有如附表二（即起訴書附表一）編號二十八至二十九、三十二至三十六
      、三十七、三十九、四十二至四十五、四十八、四十九、五十四至五十六、五
      十八、六十一至六十二、六十七、六十八、七十、七十一、七十三至七十五所
      示之竊盜犯行。然訊之被告堅決否認有此部分犯行，辯稱：伊自八十一年四月
      二日起至八十二年八月十四日止因竊盜案件在台灣台中監獄執行，不可能外出
      犯案等語。經查，被告於七十九年九月十四日至八十年一月一日在台灣台中監
      獄執行，於八十年一月一日減刑，期滿由台灣桃園地方法院接押，復於八十一
      年四月二日入台灣台中監獄執行，至八十二年八月十四日假釋出監，有台灣彰
      化地方法院檢察署檢察官八十三年度偵字第七九三九號不起訴處分書附卷及台
      灣台中監獄八十四年十二月十五日中監順聰字第二一六號簡便行文表附本院八
      十七年度重上更（三）字第八號刑事案卷足憑，而附表二（即起訴書附表一）
      所列被告前揭各次犯行，其犯罪時間係自八十年二月間至八十二年八月十四日
      ，斯時被告係在監執行或因案羈押中，自無可能為各該次竊行。
（二）公訴意旨復以被告有如附表二（即起訴書附表一）編號一○六、一二一所示之
      竊盜犯行，惟訊之被告亦堅決否認曾為此二次竊行，辯稱：伊自八十三年三月
      底出國，至四月四日始返台，不可能為該二次竊盜犯行等語。經查，被告自八
      十三年三月三十日出境至香港，至同年四月四日入境，此有內政部警政署入出
      境管理局中華民國八十八年七月十五日（八八）境信昌字第４５０１３號函在
      卷可憑，而其被訴前述二次竊盜犯行之犯罪時間為八十三年四月初及四月四日
      凌晨，斯時被告尚在國外或甫入境，應無為該二次竊行之可能。
（三）公訴意旨又以被告另涉犯附表二（即起訴書附表一）編號七十七至七十八、八
      十至八十一、八十四、八十七至八十八、九十至九十二、九十四至九十五、九
      十八、九十九、一○二、一○七至一○九、一一九、一二四至一二五、一三三
      至一三八、一四一所示各次竊盜犯行，且以共同被告子○○、甲○○、陳劍文
      於警訊時之自白為其論據。然按共同被告所為不利於己之陳述，固有證明其他
      共犯犯罪之效力，但其陳述有無疑竇，及能否採信，法院於職權範圍內，仍應
      予以相當之調查（最高法院三十八年穗特覆字第二九號判例意旨參照）。經查
      ，共同被告甲○○於八十三年七月二十八日借訊後還押台灣台中看守所時，額
      頭有裂傷約四公分，八十三年八月二十七日再次借訊還押時，亦有左手肘腫痛
      情形，而共同被告陳劍文八十三年八月二日下午借訊還所時，亦有背部及雙臂
      瘀傷多處，有台灣台中看守所八十四年十一月十七日中所榮戒字第四三八五
      號函所檢具之健康檢查表、內外傷記錄影本附本院八十七年度重上更（三）字
      第八號刑事案卷可證，而共同被告子○○於八十三年八月一日借提還所因他故
      雙腋下、雙膝蓋後方及雙手腕處有傷痕，八十三年八月十日借提還所亦因他故
      有前胸多處紅腫瘀血，並經還所後由所方作成談話筆錄，經共同被告子○○表
      示借提時遭刑求，有台灣台中看守所八十四年十二月六日中所榮戒字第四六
      一五號函檢具之內外傷記錄及談話筆錄影本各一份附本院八十七年度重上更（
      三）字第八號刑事案卷可佐，而共同被告林金章於八十三年八月二日借提入所
      亦因他故受有前胸及後背多處瘀傷，八十三年八月五日入所時亦因他故有右下
      巴腫、胸前腹部瘀傷，有台灣台中看守所八十四年十二月六日中所榮戒字第
      四六一六號函檢具之內外傷記錄表影本附本院八十七年度重上更（三）字第八
      號刑事案卷可查，足認共同被告子○○、林金章、陳劍文、甲○○前述日期之
      警訊筆錄係遭警刑求所致，是其等此部分於警訊中之供述是否可信自有可疑，
      另共同被告林金章於八十年七月五日至八十二年五月二十五日在台灣泰源技能
      訓練所執行，有該所八十四年十一月二十日泰總籍字第一六四四號函附本院八
      十七年度重上更（三）字第八號案卷內可憑，故附表二（即起訴書附表一）所
      示編號一四一所示犯罪時共同被告林金章在監執行，益見共同被告林金章於警
      訊中所供確有與事實不符情形。而被害人之證述固可為被害人確有失竊之證明
      ，然究不能證明行竊之人為何人，此外復查無其他積極證據，足證被告確曾參
      與附表二（即起訴書附表一）所指上述各次竊行，當不得僅憑共同被告等於警
      訊中所為非出於自由意志之供述，遽認被告有此部分犯行。
（四）附表二中編號一二六部份，被告子○○稱該次伊夥同林金章、趙秀第等人持鐵
      撬、螺絲起子破壞和總家具公司鐵窗及門窗，利用夜間入內行竊，但被該公司
      守衛發現後即逃跑，所以未得手任何財物；被告林金章稱該案係伊與子○○、
      趙秀第等人，由子○○攜帶大型一字起子工具，欲進入該公司破壞鐵窗及門窗
      時，被守衛發現，伊等便立即逃跑沒有行竊得逞。被告陳劍文稱伊只負責在外
      看管作案車輛，未侵入住宅行竊，該次未竊得任何物品云云，又被害人卯○○
      亦指稱：該次竊嫌在破壞公司鐵窗及門窗時，被公司守衛發覺即逃跑，所以沒
      有財物受損等語，有本院八十八年度重上更(四)第一號判決書附卷可稽，故此部
      分尚未著手行竊，並不成立犯罪。
綜上，被告被訴前揭（一）至（四）部分所示各次竊盜犯行均屬不能證明，原應諭知
無罪，惟公訴人認此部分與被告前開論罪科刑部分有連續犯之裁判上一罪關係，爰不
另為無罪之諭知。
五、台灣彰化地方法院檢察署八十八年度偵緝字第三八三號、偵緝字第五一四號移送
    併案意旨略以：被告意圖為自己不法之所有，於附表三所示時地，與子○○、林
    金章二人結夥竊取如附表三所示之財物，且認被告如附表三所示犯行與前述經論
    罪科刑部分均有裁判上一罪關係。訊之被告堅決否認曾為如附表三所示各次竊盜
    犯行，經查，被告於八十一年四月二日入台灣台中監獄執行，至八十二年八月十
    四日假釋出監，業如前述，是其於附表三編號一所示時間尚在監執行，自無為該
    次竊行之可能。至共同被告子○○雖於偵查中供稱與被告於附表三編號二所示時
    地行竊，惟於原審訊問時否認曾與被告共同行竊，另共同被告林金章否認與被告
    及子○○共犯此次竊行，又附表三編號二所示被害人乙○○於警訊時陳稱對於其
    所有財物失竊時間究係八十二年八月或九月間已不復記憶，則該等財物非無可能
    於被告前述在監執行期間失竊，是本件除共同被告子○○於偵查中所為不利於被
    告之供述外，並無其他證據足證被告曾為附表三編號二所示竊行，而前揭對被告
    不利之供述復經子○○於本院審理時所推翻，從而自不得僅以子○○於偵查中有
    瑕疵之供詞，遽認被告有此次竊盜犯行。另共同被告林金章、子○○於偵查中均
    否認曾於附表三編號三所示時地行竊，且查無其他證據可認被告曾有該次竊行，
    故附表三所示各次犯行均屬不能證明，自難認與被告前揭論罪科刑部分有何裁判
    上一罪關係，應退由檢察官另行處理。
據上論結，應依刑事訴訟法第三百六十九條第一項前段、第三百六十四條、第二百九
十九條第一項前段，刑法第二十八條、第五十六條、第三百二十一條第一項第二款、
第三款、第四款、第四十七條、第三十八條第一項第二款、竊盜犯贓物犯保安處分條
例第三條第一項第一款、第四條、第五條第一項前段，判決如主文。
本案經檢察官辰○○到庭執行職務。
中       華       民       國   九  十    年     五      月    廿二     日
                                臺灣高等法院臺中分院刑事第一庭
                                      審判長法  官  蕭  錦  鍾
                                            法  官  陳  登  源
                                            法  官  胡  忠  文
右正本證明與原本無異。
如不服本判決應於收受送達後十日內向本院提出上訴書狀，其未敘述上訴之理由者並
得於提起上訴後十日內向本院補提理由書（均須按他造當事人之人數附繕本）。
                                            書記官  蘇  昭  文
中       華       民       國   九  十    年     五      月    廿二     日
附錄：
刑法第三百二十一條第一項第二款、第三款、第四款
犯竊盜罪而有左列情形之一者，處六月以上五年以下有期徒刑：
二、毀越門扇、牆垣或其他安全設備而犯之者。
三、攜帶兇器而犯之者。
四、結夥三人以上而犯之者。
                                                                        Ｋ
附表一
┌──┬─────┬───┬─────────┬──────┬───┬─────┐
│編號│犯罪時間  │被害人│犯罪地點          │ 竊得財物   │行為人│起訴書    │
│    │          │      │                  │            │      │編號      │
├──┼─────┼───┼─────────┼──────┼───┼─────┤
│一  │八十三年某│亥○○│苗栗縣苑裡鎮房裡  │五千元      │子○○│八三      │
│    │月五日凌晨│      │六十九之一號      │            │趙秀第│          │
│    │          │      │興亞水泥公司      │  │林金章│          │
├──┼─────┼───┼─────────┼──────┼───┼─────┤
│二  │八十三年二│酉○○│彰化縣花壇鄉白沙  │三十八萬二  │子○○│九三      │
│    │月八日凌晨│      │村溪北街二號      │二百九十七元│趙秀第│          │
│    │          │      │順基紡織公司      │、金戒指乙只│林金章│          │
│    │          │      │                  │重八錢      │      │          │
├──┼─────┼───┼─────────┼──────┼───┼─────┤
│三  │八十三年三│戊○○│台中縣潭子鄉中山  │無（未遂）  │子○○│九七      │
│    │月中旬凌晨│      │路一段九六號      │            │趙秀第│          │
│    │          │      │金原精密工業公司  │            │林金章│          │
├──┼─────┼───┼─────────┼──────┼───┼─────┤
│四  │八十三年三│未○○│台南縣後壁鄉後壁  │回數票九萬元│子○○│一○○    │
│    │月中旬凌晨│      │村四十二之十七號  │、無線對講機│甲○○│      │
│    │          │      │欣侑公司          │二台、現金十│趙秀第│          │
│    │          │      │                  │二萬元      │      │          │
├──┼─────┼───┼─────────┼──────┼───┼─────┤
│五  │八十三年三│丑○○│台南縣官田鄉南村  │三千元      │子○○│一○一    │
│    │月中旬凌晨│      │一二三號          │            │甲○○│          │
│    │          │      │威致鋼鐵公司      │            │趙秀第│          │
├──┼─────┼───┼─────────┼──────┼───┼─────┤
│六  │八十三年三│黃盧珠│台中市○○路○段  │二十多萬元  │子○○│一○三    │
│    │月二十二日│玉    │一一五號          │            │趙秀第│          │
│    │凌晨      │      │新亞五金行        │            │林金章│          │
├──┼─────┼───┼─────────┼──────┼───┼─────┤
│七  │八十三年四│丁○○│台中縣大肚鄉蔗廓  │五百元      │子○○│一二三    │
││月六日凌晨│      │村中沙路一六三號  │            │趙秀第│          │
│    │          │      │傳國實業公司      │            │甲○○│          │
├──┼─────┼───┼─────────┼──────┼───┼─────┤
│八  │八十三年四│巳○○│苗栗縣西湖中二湖  │            │子○○│一二八    │
│    │月二十七日│      │村坪頂六之一號    │            │趙秀第│          │
│    │凌晨      │      │峻昇瀝青公司      │            │林金章│          │
├──┼─────┼───┼─────────┼──────┼───┼─────┤
│九  │八十三年四│庚○○│苗栗市新英里新勝  │無（未遂）  │子○○│一一○    │
│    │月下旬凌晨│      │十一之一號        │            │趙秀第│          │
│    │          │      │苗栗氣體公司      │            │林金章│          │
├──┼─────┼───┼─────────┼──────┼───┼─────┤
│十  │八十三年五│壬○○│台中縣豐原市豐勢  │四萬三千四百│子○○│一一一    │
│    │月一日凌晨│    │路一段四一四號    │元          │林金章│          │
│    │一時      │      │日銪企業公司      │            │甲○○│          │
│    │          │      │                  │            │趙秀第│          │
├──┼─────┼───┼─────────┼──────┼───┼─────┤
│十一│八十三年五│己○○│新竹市○○路○段  │十三萬餘元  │子○○│一一四    │
│    │月間凌晨  │      │二五七號          │            │林金章│          │
│    │          │      │世界工職學校      │            │趙秀第│          │
└──┴─────┴───┴─────────┴──────┴───┴─────┘
附表三
┌─────┬────┬────────────────────┬────┐
│ 犯罪時間 │ 被害人 │ 犯    罪    地    點   竊  得  財  物  │行為人  │
│          │        │                      （新台幣）        │        │
├─────┼────┼────────────────────┼────┤
│ 八十一年 │ 寅○○ │彰化縣埤頭鄉○○路○段四 十餘萬元       │子○○  │
│ 底某日零 │        │五七號                                  │趙秀第  │
│ 時三十分 │        │全欣股份有限公司                        │林金章  │
├─────┼────┼────────────────────┼────┤
│ 八十三年 │ 乙○○ │彰化縣埤頭鄉○○路○段四 一千餘元、郵票 │林金章  │
│ 八、九月 │        │七０號                                  │趙秀第  │
│ 某日     │        │鎰成工業公司                            │子○○  │
├─────┼────┼────────────────────┼────┤
│ 八十三年 │ 丙○○ │彰化縣埤頭鄉○○路○段五 六萬元         │子○○  │
│ 三月初某 │        │七六號                                  │趙秀第  │
│ 日       │        │永富車料公司                            │林金章  │
└─────┴────┴────────────────────┴────┘
附表四
┌──┬───────┬───┬────┐
│編號│物  品  名  稱│ 數量 │ 所有人 │
├──┼───────┼───┼────┤
│一  │一字型大起子  │ 二支 │ 子○○ │
├──┼───────┼───┼────┤
│二  │鐵撬          │ 二支 │ 子○○ │
├──┼───────┼───┼────┤
│三  │鉗子          │ 一支 │ 子○○ │
├──┼───────┼───┼────┤
│四  │鎯頭          │ 一支 │ 子○○ │
└──┴───────┴───┴────┘
                                        Ｋ


司法院資訊處製作；財團法人民間司法改革基金會備份。
